臺灣高等法院刑事判決　　　　　　　　 96年度上易字第522號
　上　訴　人
　即　被　告　甲○○
　選任辯護人　張至剛律師
上列上訴人因傷害等案件，不服臺灣士林地方法院95年度易字第
1371號，中華民國 96年1月18日第一審判決（起訴案號：臺灣士
林地方法院檢察署95年度偵字第8782號），提起上訴，本院判決
如下：
    主  文
原判決關於公然侮辱及定執行刑部分撤銷。
甲○○被訴公然侮辱部分無罪。
其餘上訴駁回。
    事  實
一、甲○○於民國（下同）94年 5月間購買坐落臺北市○○區○○段2小段253地號土地（下稱系爭土地）上門牌號碼臺北市
    北投區○○街○段187號之房屋，而與居住在臺北市○○區○○街2段189-1號之丙○○及丙○○之女乙○○毗鄰而居，嗣
    因甲○○主張丙○○無權占有系爭土地建造活動車庫、花臺
    、平台、鐵捲門及雨遮等工作物，向臺灣士林地方法院民事
    庭訴請丙○○應拆除上揭工作物後返還系爭土地予甲○○及
    其他共有人，而經該院於 95年5月5日以94年度訴字第864號
    為甲○○勝訴之判決，雙方因而產生怨隙。嗣甲○○於95年
    6 月6日上午9時30分許，在臺北市○○區○○街2段187號建
    物後方庭院空地（與丙○○所有之臺北市○○區○○街 2段
    189-1號建物相鄰），僱請林永興在該庭院空地與189-1號房
    屋間施作鐵絲圍籬，乙○○見狀，即持相機欲行拍照存證，
    詎甲○○明知向人丟擲陶製花盆，花盆有因而碎裂損壞，其
    噴散之碎片易擊中站立附近之人體成傷，竟仍基於毀損及傷
    害乙○○之犯意，拾起丙○○所有放置於該處地上之綠色塑
    膠圓形花盆、磚紅色陶製圓形花盆及藍色方形陶製花盆各一
    個，接續擲向乙○○，其中磚紅色陶製圓形花盆及藍色方形
    陶製花盆碰及地面而碎裂損壞，足以生損害於丙○○，其中
    噴散之碎片 1片並擊中乙○○左足，致乙○○受有左足皮下
    瘀血3乘以3公分之傷害。
二、案經乙○○、丙○○訴由臺北市政府警察局北投分局報請臺
    灣士林地方法院檢察署檢察官偵查起訴。
    理  由
一、訊據上訴人即被告甲○○固供承有於上揭時地因僱用工人施
    作鐵絲圍籬時，告訴人乙○○持相機對其拍攝，雙方因而發
    生爭執，其因而持原置於地上之三個花盆向告訴人乙○○方
    向丟擲，其中兩個花盆因而破裂等事實，惟矢口否認有何毀
    損及傷害告訴人乙○○之犯行，辯稱：花盆是前任屋主留下
    來不要的，不是丙○○所有，當時伊丟花盆的位置距離乙○○的位置有一段距離，並沒有砸到他，花盆掉落的位置離她
    很遠，伊不知道她為何受傷云云。
二、經查：
(一)被告甲○○如何於上開時地因見告訴人乙○○持相機對其拍
    攝，雙方因而發生爭執，被告憤而持原置於地上之三個花盆
    向告訴人乙○○丟擲，其中二個陶製花盆因而碎裂，另一塑
    膠花盆則滾落他處等情，此為被告所不否認，並據告訴人乙○○指述綦詳在卷，復有告訴人乙○○所提出當時所拍攝被
    告丟擲花盆動作之照片6幀及現場照片2幀等在卷可參（見偵
    查卷第17頁至第20頁），依上開被告丟擲花盆動作之照片以
    觀，證人即告訴人乙○○於原審法院審理時固證稱依序為偵
    查卷第19頁、第17頁、第18頁云云，惟依上開照片中被告動
    作之連貫性，以及地上擺放花盆由多至少之經過，應為偵查
    卷第19頁下方照片、第18頁下方照片、第18頁上方照片、第
    19頁上方照片、第17頁上方照片、第17頁下方照片方屬正確
    ，亦即被告先彎腰以右手拿起放置在其腳邊方框內，一疊綠
    色塑膠花盆中最上方者（即偵查卷第19頁下方照片及第18頁
    下方照片），換至左手後，再自該方框內拿起磚紅色陶製花
    盆1個（即偵查卷第 18頁上方照片），於丟擲磚紅色陶製花
    盆後，再丟擲綠色塑膠花盆（即偵查卷第19頁上方照片），
    最後丟擲方框內原有之方形陶製藍色花盆（即偵查卷第17頁
    上方照片和下方照片），又依現場照片所示，碎裂之花盆僅
    有該磚紅色陶製花盆及方形陶製藍色花盆各 1個，檢察官起
    訴書載為花盆3個，容有誤會。
(二)被告雖以上開磚紅色陶製花盆及方形陶製藍色花盆係其前任
    屋主留下來不要的，不是丙○○所有的等語為辯，惟此為告
　　訴人丙○○所否認，證人即告訴人丙○○於偵查中及原審法
  　院審理時均具結證稱：上開花盆係伊所有，系爭空地之前伊
    已經使用20年了，都將花盆擺放在那邊，被告94年搬來後才
    將花盆移到189之1號這邊，附近也只有伊有種花，那些花盆
    都是伊所有的云云（見偵查卷第38頁、原審卷第35頁、第38
    頁），茲查，證人丙○○固未能提出買受系爭花盆之收據以
    資憑證，惟一般人購置花盆之來源眾多，非必然係向有出具
    購買收據之商家購入，且購入時間久遠，所購入之憑證亦非
    無可能已遺失而不存在，是告訴人丙○○未能提出購買證明
    ，亦屬情理之常，而依證人丙○○於原審法院審理時證稱：
    上開花盆原擺放位置係在門牌號碼 187號之房屋後方庭院空
    地上，經被告整理後集中堆置於一處，嗣被告設立鐵絲圍籬
    後即全部擺放在伊所有門牌號碼189之1號之房屋外空地云云
    （見原審卷第38頁），並有現場照片附卷可參，以被告甲○○主張告訴人丙○○無權占有系爭土地建造活動車庫、花臺
    、平台、鐵捲門及雨遮等工作物，並向臺灣士林地方法院民
    事庭訴請告訴人丙○○應拆除上揭工作物後返還系爭土地予
    被告甲○○及其他共有人，而經該院於95年5月5日以94年度
    訴字第864號為被告甲○○勝訴之判決，有該院 94年度訴字
    第 864號判決影本在卷可參，且告訴人丙○○所有之車輛迄
    仍停放於該空地上，有告訴人丙○○提出之現場照片附卷可
    佐，堪認告訴人丙○○確有使用上開庭院空地放置其所有之
    私人物品。且查，被告甲○○並同時訴請告訴人丙○○應拆
    除之工作物含花臺數個，並參酌上開被告丟擲花盆動作之照
    片所示（見偵卷第18頁），被告自地上拾起之上開花盆位置
    ，雖在被告所設置鐵絲圍籬靠近 187號房屋處，但上開花盆
    與鐵絲圍籬另側靠近189之1號房屋之花盆形式相同，此證人
    乙○○、丙○○於偵審時並均證稱：被告在設置鐵絲圍籬後
    就將那些未丟之花盆全部放到伊住處189之1號那邊云云（見
    偵查卷第44頁、原審卷第38頁），是放置於該空地地上之上
    開花盆係告訴人丙○○所有，應為被告所知之甚詳，所辯花
    盆是前任屋主留下來的云云，要係卸責之詞，而無足採。被
    告明知上開花盆係告訴人丙○○所有，猶基於毀損之犯意，
    拾起放置於該處地上之上開花盆擲向他人，其中磚紅色陶製
　　花盆及方形陶製藍色花盆各 1個並因而碎裂損壞，事證明確
  　，被告此部分毀損犯行，應堪認定。
(三)被告甲○○如何持原置於地上之三個花盆向告訴人乙○○丟
    擲，其中二個陶製花盆因而碎裂，噴散之碎片並因而擊中站
    立附近之告訴人乙○○左足，致告訴人乙○○因而受有左足
    皮下淤血3乘以3公分之傷害等情，業據告訴人乙○○指述綦
    詳在卷，依證人即告訴人乙○○迭於警詢、偵查及原審法院
    審理時具結證稱：當天 9點半左右，被告找人在伊院子裡施
    工，伊為蒐證就拿相機到院子裡，並拍照存證，被告看到就
    很生氣，拿起伊家的花盆往伊方向丟，還說要砸死伊，被告
    一共丟了 3個，其中一個是塑膠花盆，另外兩個碎掉，伊當
    時懷孕約16週，穿拖鞋出去，就是前面有兩條線、中間是空
    的並未包住，看到被告丟花盆，就蹲下來雙手環抱肚子要保
    護小孩，但腳還是被砸到云云（見偵查卷第36頁至第37頁、
    原審卷第65至71頁），而告訴人乙○○因而受有左足皮下瘀
    血約3乘以3公分之傷害等情，並有告訴人乙○○提出之被告
    丟擲花盆之照片六幀及臺北市立聯合醫院95年6月6日出具之
    甲種診斷書乙份等在卷可參（見偵查卷第16頁）。被告雖以
    花盆並未砸到告訴人乙○○等語為辯，另證人即當天受僱於
    被告豎立鐵絲圍籬之工人林永興於原審法院審理時到庭證稱
    ：當時乙○○就拿相機出來照，被告就叫她不要照，然後兩
    個人就互罵，被告說「妳再照我就拿東西砸妳」，對方就說
    「妳砸啊」，後來被告就拿起花盆往牆壁那邊丟，並沒有砸
    到乙○○云云（見原審卷第46頁至第48頁），證人即到場處
    理之員警李俊達亦證稱：當時伊到場處理時，乙○○沒有說
    她受傷的事云云（見原審卷第42頁），惟查：
１．依證人即告訴人乙○○於原審法院審理時具結證稱：伊因曾
　　赴英學過攝影，故操作相機之變焦速度很快，且相機功能很
  　好，被告一開始丟時伊是站著拍，並未完全蹲下，後來才慢
    慢蹲下云云（見原審卷第70頁），且以告訴人乙○○攜帶相
    機之目的即在蒐證之用，是以告訴人乙○○所拍攝被告接續
    丟擲花盆動作之照片清晰，並無晃動之情，亦與事理無違，
    尚難因之即謂告訴人乙○○當時並未受被告丟擲花盆之碎裂
    物擊傷，而觀諸上開被告丟擲花盆照片，被告為丟擲花盆之
    動作時，係直視鏡頭，亦即被告之目光焦點係集聚在拍攝者
    處，參以證人林永興上揭證述亦稱：被告有說要拿東西砸乙○○等語，足徵被告係朝向告訴人乙○○方向丟擲花盆，至
    證人林永興雖另證稱：被告係向牆壁丟擲花盆等語，並繪製
    現場圖1紙在卷（見媛審卷第 52頁），惟當時被告所站立之
    位置處係在伸縮鐵捲門旁，並在現場所停放一台車輛之車頭
    前方，而證人林永興上揭所繪製之現場圖中，被告卻係站在
    車尾，距離伸縮鐵捲門甚遠，系爭現場圖與上開拍攝之照片
    所顯示之現場情狀不符，證人林永興上揭所述被告係向牆壁
    丟擲花盆等語，是否屬實，實非無疑，自難採為有利於被告
    之認定。
２．被告向告訴人乙○○丟擲磚紅色陶製花盆及藍色方形陶製花
　　盆後，碎裂瓦片散落於告訴人乙○○站立處之周圍等情，此
  　據告訴人乙○○指述綦詳在卷，並有告訴人乙○○標示其站
    立位置之照片（見偵查卷第21頁下方）在卷可參。而查向人
    丟擲陶製花盆，花盆有因而碎裂，其噴散之碎片有一定重量
    且邊緣鋒利，極易擊中站立附近之人體成傷，此為一般人所
    明知，被告朝告訴人乙○○站立之方向丟擲陶製花盆，並參
    酌被告於丟擲花盆前叫稱：妳再照我就拿東西砸妳等語，而
    被告所丟擲之陶製花盆終因碰地破碎，噴散之碎片一片因而
    擊中告訴人乙○○之左足，被告有傷害告訴人乙○○之不確
    定故意甚明。至證人林永興及證人李俊達固均證稱：乙○○
    當場並未說有受傷等語，惟以告訴人乙○○本件所受傷勢本
    屬輕微，僅係小面積之瘀血紅腫，非如挫傷、割傷等傷勢立
    即可現，並不能因之即推論告訴人乙○○當時並未受傷。且
    警員李俊達到場後，被告與證人乙○○仍互有爭執，並對警
    員李俊達各陳其詞，亦據證人李俊達證述在卷，是告訴人乙○○未即刻向被告或證人李俊達表示有遭花盆砸傷，非無可
    能係因告訴人乙○○未能立即確認傷勢所在及輕重程度，或
    係因場面混面無暇顧及所致，尚難依此即認告訴人乙○○所
    為上揭指訴不足採信。
３．至證人即告訴人乙○○於原審法院審理時固證稱：是被兩個
　　花盆砸到，伊不清楚是被花盆直接砸到或係遭瓦片砸傷云云
  　（見原審卷第68、70頁），惟以當時情況急迫，告訴人乙○○面此情境，為維護自身安全，並極力拍照以圖存證，已恐
    不及，縱記憶不明，尚不足動搖告訴人乙○○上揭證詞之可
    信性。而以本件告訴人乙○○所受傷勢僅有一處，即在左足
    腳背處，傷勢為瘀血，範圍僅有3乘以3公分，如係遭兩個有
    相當質量之花盆直接擊中，應不致僅造成一處受傷，且傷勢
    甚為輕微，故應係遭某一花盆碎裂後，碎片飛射四散，致其
    中一片瓦片擊中告訴人乙○○左足腳背，始與告訴人乙○○
    所提出之診斷書及受傷照片上，所示傷勢之程度、種類及範
    圍相符。告訴人乙○○所指稱：被兩個花盆砸到等語，尚不
    足認定被告有接續傷害告訴人乙○○之行為，附此敘明。
４．綜上所述，被告明知向人丟擲陶製花盆，花盆有因而碎裂，
　　其噴散之碎片易擊中站立附近之人體成傷，竟仍基於傷害告
  　訴人乙○○之犯意，持原置於地上之三個花盆向告訴人乙○○丟擲，其中二個陶製花盆因而碎裂，噴散之碎片一片並因
    而擊中告訴人乙○○左足，致告訴人乙○○因而受有上開傷
    害，應堪認定，被告所辯並無傷害告訴人乙○○云云，殊非
    事實，而無足採，事證明確，被告此部分傷害犯行，亦堪認
    定。
三、核被告甲○○所為，係犯刑法第354條第1項之毀損罪及第27
    7條第1項之傷害罪。被告在同一地點，密接之時間拾起告訴
    人丙○○所有放置於地上之塑膠花盆及陶製花盆，接續擲向
    告訴人乙○○，其中陶製花盆二各碰及地面而碎裂損害，均
    係單一毀損犯意下之接續行為，僅論以一罪。又被告丟擲上
    開陶製花盆，花盆碰及地面碎裂損壞，噴散之碎片一片並擊
    中告訴人乙○○，致告訴人乙○○受有上開傷害，被告係以
    一個意思活動，一行為同時觸犯傷害罪及毀損罪，為想像競
    合犯，應依刑法第55條規定，應從一重之傷害罪處斷，至被
    告行為後，刑法第55條想像競合犯之規定，雖於94年1月7日
    修正公布，並於95年7月1日施行，增列但書規定「但不得科
    以較輕罪名所定最輕本刑以下之刑」，惟此僅係想像競合犯
    科刑之限制，為法理之明文化，非屬法律之變更（參照最高
    法院 95年第8次刑事庭會議決議），自無新、舊法比較之問
    題，附此敘明。又刑法第 277條第1項、第354條所定罰金刑
    部分，依罰金罰鍰提高標準條例第1條第1項前段規定，原規
　　定就其原定數額提高十倍，茲依刑法施行法第1條之1規定中
  　華民國94年1月7日刑法修正施行後，刑法分則編所定罰金之
    貨幣單位為新臺幣，而94年1月7日刑法修正時，刑法分則編
    未修正之條文定有罰金者，自94年1月7日刑法修正施行後，
    就其所定數額提高為三十倍。本次94年1月7日刑法修正時，
    刑法第 277條第1項、第354條並未為修正，而依上揭規定，
    就罰金刑部分之貨幣單位改為新台幣，因而就其所定罰金數
    額提高為三十倍，惟實際上刑法第277條第1項之傷害罪及第
    354 條之毀損罪之構成要件及法定刑並未變更，自無有利或
    不利而為新舊法比較適用之問題，附此敘明。至刑法第 277
    條第1項所定罰金刑部分，被告行為後，刑法第33條第5款有
    關罰金之最低數額部分，所定之貨幣單位原為銀元，修正前
    刑法第33條第5款規定：「罰金：（銀元）1元以上」，而銀
    元與新臺幣間之折算，依現行法規所定貨幣單位折算新臺幣
    條例規定，以銀元1元折算新臺幣3元；修正後刑法第33條第
    5款則規定：「罰金：新臺幣1千元以上，以百元計算之」；
    經比較新舊法之規定，修正後刑法第 33條第5款所定罰金之
    最低數額，較之修正前提高，固以修正前刑法第 33條第5款
    之規定有利於被告，惟經綜合本件被告犯罪情節及所處之刑
    ，暨易服勞役之折算標準比較結果認行為後（即修正後）法
    律較有利於被告（理由詳後述）。原審以被告上述犯行事證
　　明確，援引刑法第277條第1項、第354條、第55條、第2條第
  　1項但書、第42條第3項及廢止前罰金罰鍰提高標準條例第2
    條規定，並審酌被告之素行、犯罪之動機、目的、手段，因
  　與告訴人丙○○間就無權占用上開空地而有怨隙，本次與告
    訴人乙○○發生口角爭執，並毀壞告訴人丙○○所有之花盆
    ，惟毀損之花盆價值不高，告訴人乙○○所受傷勢亦屬輕微
    ，及被告犯罪後之態度等一切情狀，量處罰金銀元六千元即
    新台幣一萬八千元，復以被告行為後，刑法第42條亦經修正
    ，並於94年2月2日經總統公布，於95年7月1日施行，修正前
    刑法第 42條第2項前段規定「易服勞役以一元以上三元以下
    ，折算一日。」，而此並依廢止前罰金罰鍰提高標準條例第
    2 條前段規定，就其原定數額提高為一百倍折算一日，是被
    告行為時之易服勞役折算標準應以銀元300  元即新台幣900
    元折算一日。惟 95年7月1日修正公布施行之刑法第42條第3
    項前段規定「易服勞役以新臺幣一千元、二千元或三千元折
    算一日。」比較修正前後之易服勞役折算標準，以修正後之
    規定，較有利於被告，經綜合本件被告犯罪情節及所量處之
    刑，比較結果認行為後（即修正後）法律較有利於被告，並
    依（修正後）刑法第 42條第3項前段規定諭知罰金易服勞役
    之折算標準，經核認事用法，並無違誤。被告上訴意旨否認
    有傷害及毀損犯行，顯無理由，應予駁回。
四、公訴意旨另以：被告甲○○另基於侮辱乙○○之犯意，在不
　　特定多數人得以共見共聞之臺北市○○區○○街 2段189之1
  　號 1樓之庭院空地上，公然以閩南語「不要臉、拿掉子宮不
    會生小孩」等足以貶損乙○○名譽之言詞，侮辱乙○○，因
    認被告甲○○就此部分，另涉有刑法第309條第1項公然侮辱
    罪嫌云云。
五、按犯罪事實應依證據認定之，無證據不得認定犯罪事實；又
    不能證明被告犯罪者，應諭知無罪之判決，刑事訴訟法第15
    4條第2項及第301條第1項分別定有明文。而所謂認定犯罪事
    實之證據，係指足以認定被告確有犯罪行為之積極證據而言
    ，該項證據自須適合於被告犯罪事實之認定，始得採為斷罪
    資料，如未能發現相當證據，或證據不足以證明，自不能以
    推測或擬制之方法，以為裁判之基礎。又告訴人之指訴係以
    使被告受刑事訴追為目的，是其陳述是否與事實相符，仍應
    調查其他證據以資審認（參照最高法院29年上字第3105號、
    40年臺上字第86號、 30年上字第816號及52年台上字第1300
　　號判例意旨）。
六、查公訴人據以認定被告甲○○涉有上揭公然侮辱犯行，無非
    係以告訴人乙○○之指述及證人李俊達偵查中之證述等為其
    論據，訊據被告固供承有於上開時間因不滿告訴人乙○○持
    相機對其拍照，雙方一言不合，發生口角爭執等事實，惟被
    告堅詞否認有公然侮辱告訴人乙○○之犯行，辯稱：伊沒有
    罵乙○○「這女人拿子宮，不會生小孩」等語，拿掉子宮的
    是伊，這些話是乙○○罵伊的，當時乙○○懷孕，伊怎麼可
    能會這樣罵她云云。經查：告訴人乙○○固一再指訴被告有
    於上揭時地與其發生爭執時曾出言對其辱罵「不要臉、拿掉
    子宮不會生小孩」等語，惟此為被告所堅詞否認，且依告訴
    人乙○○所述其並無拿掉子宮之情事，告訴人乙○○當時且
    已懷孕十六週，被告並供稱知悉乙○○已懷孕之事實，是告
    訴人既無拿掉子宮之情事，而被告並已知告訴人乙○○已懷
    孕，實無不會生小孩之可言，則衡情被告又豈有以「不要臉
    、拿掉子宮不會生小孩」等語辱罵告訴人乙○○，是告訴人
    乙○○指述被告有以「不要臉、拿掉子宮不會生小孩」等語
    對其辱罵，是否屬實，已有可疑，至證人李俊達固於偵查中
　　證稱：至現場處理時，伊有聽到被告用台語說：「不會生小
  　孩，不要臉」等情，伊就立刻制止被告，請他們不要在吵了
    云云，惟嗣於原審法院審理時證稱：伊到場處理時，雙方還
    在吵，伊有聽到被告說「丈夫不要你」，但「子宮拿掉」伊
    就沒注意到，因為雙方一直在吵，伊不確定被告是不是對乙○○說，‧‧‧當時被告有在跟伊講話，乙○○也有跟伊講
    云云（見原審卷第43、44頁），證人李俊達就當時被告是否
    有以「拿掉子宮不會生小孩」等語辱罵告訴人乙○○，先後
    證述已有不一，而依證人李俊達上揭證述，當時情況很亂，
    其並不確定被告是否係向告訴人乙○○辱罵，且查依證人李
    俊達所述看得出來乙○○已懷孕，被告實無以拿掉子宮，不
    會生小孩等語辱罵告訴人乙○○之理，另證人林永興於原審
    法院審理時證稱：伊當天在該處施工，被告跟乙○○就一直
    互罵，伊看到他們在吵只想快點做完回去，伊只有聽到他們
    一各說你在照我就砸過去，一各說你砸啊，沒有聽到被告罵
    乙○○沒有子宮丈夫不要你等詞句云云（見原審卷第45、46
    頁），亦不能證明被告確有以上揭言詞辱罵告訴人乙○○，
    是本件尚難僅依告訴人乙○○片面之指訴，而無其他補強證
    據足資證明告訴人乙○○之指訴確與事實相符，即遽認被告
    有公然侮辱告訴人乙○○犯行，被告所辯並無公然侮辱犯行
    云云，應堪採信。被告被訴公然侮辱之犯行尚屬不能證明，
    原審未詳加調查，細心勾稽，遽認被告有於上開時地以上揭
    言詞辱罵告訴人乙○○，而為被告此部分有罪之認定，並予
    以論罪科刑，尚有未恰，被告執以上訴，非無理由，則原判
    決關於公然侮辱部分既有可議，自應與定執行刑部分併由本
  　院予以撤銷，改判被告被訴公然侮辱部分無罪。
據上論斷，應依刑事訴訟法第368條、第369條第1項前段、第364
條、第301 條第1項，判決如主文。
本案經檢察官吳慧蘭到庭執行職務。
中　　華　　民　　國　　96　　年　　6 　　月　　8　　日
　　　　　　　　　刑事第五庭    審判長法　官  張傳栗
　　　　　　　　　　　　　　　　　    法　官  林明俊
　　　　　　　 　 　　　　　　　　　　法　官  張明松
以上正本證明與原本無異。
不得上訴。
                                      書記官  李佩真
中　　華　　民　　國　　96　　年　　6 　　月　　8 　　日
附錄：本案論罪科刑法條全文
中華民國刑法第277條
傷害人之身體或健康者，處三年以下有期徒刑、拘役或一千元以
下罰金。
犯前項之罪因而致人於死者，處無期徒刑或七年以上有期徒刑；
致重傷者
，處三年以上十年以下有期徒刑。
刑法第354條
毀棄、損壞前二條以外之他人之物或致令不堪用，足以生損害於
公眾或他人者，處2 年以下有期徒刑、拘役或5 百元以下罰金。
